臺灣高等法院刑事判決               100年度上易字第2103號
上  訴  人
即  被  告  林佳靜
上列上訴人因贓物案件，不服臺灣臺北地方法院100年度易字第
1008號，中華民國100年7月29日第一審判決（起訴案號：臺灣臺
北地方法院檢察署100年度偵字第3930號），提起上訴，本院判
決如下：
    主  文
上訴駁回。
    理  由
一、按刑事訴訟法第350條、第361條、第362條、第367條規定，
    不服地方法院之第一審判決而上訴者，須提出上訴書狀，並
    應敘述具體理由，為上訴必備之程式；其所提出之書狀未敘
    述上訴理由，或僅曾以言詞陳述上訴理由者，均應於上訴期
    間屆滿後20日內補提理由書於第一審法院。惟原審法院對上
    訴書狀有無記載理由，僅應為形式上之審查，認有欠缺，且
    未據上訴人自行補正者，始應定期間先命補正，至於上訴理
    由是否具體，係屬第二審法院審查範圍，不在命補正之列（
    參照刑事訴訟法第361條之立法意旨）。倘上訴人已提出上
    訴理由，但所提非屬具體理由者，應由第二審法院以上訴不
    合法律上之程式，判決駁回之。而所謂具體理由，必係依據
    卷內既有訴訟資料或提出新事證，指摘或表明第一審判決有
    何採證認事、用法或量刑等足以影響判決本旨之不當或違法
    ，而構成應予撤銷之具體事由，始克當之；倘僅泛言原判決
    認定事實錯誤、違背法令、量刑失之過重或輕縱，而未依上
    揭意旨指出具體事由，或形式上雖已指出具體事由，然該事
    由縱使屬實，亦不足以認為原判決有何不當或違法者，皆難
    謂係具體理由，俾與第二審上訴制度旨在請求第二審法院撤
    銷、變更第一審不當或違法之判決，以實現個案救濟之立法
    目的相契合，並節制濫行上訴（最高法院97年度台上字第89
    2號裁判意旨參照）。
二、本件原判決以上訴人即被告林佳靜於100年1月8日凌晨5時許
    ，搭乘由黃志成所騎乘之車牌號碼BGN-465號普通重型機車
    ，至被害人吳芃葳位在臺北市○○區○○街74巷8之1號1樓
    住處附近時，明知黃志成交付之已打包衣物1袋、黑色皮包1
    只及洋酒2瓶等物均為贓物，仍基於搬運贓物之犯意，將上
    開物品搬運離開現場等情，有被告林佳靜之自白、共同被告
    黃志成之供述、被害人吳芃葳之指訴，及臺灣臺北地方法院
    檢察署檢察官核發之拘票、現場監視器翻拍照片等件為據，
    因而認定被告林佳靜有上開搬運贓物之犯行，並審酌被告林
    佳靜為累犯，素行非佳，又搬運黃志成所竊得之贓物，數量
    非微，價值不少，並就賣得款項朋分花用，復未賠償被害人
    損害，惟被告犯後坦承犯行，態度尚可，暨其智識、經濟與
    家庭狀況等一切情狀，量處有期徒刑4月，並諭知易科罰金
    之折算標準等情，已詳敘所憑證據、認定理由及量刑依據。
    從形式上觀察，原判決並無認定事實錯誤、量刑瑕疵或違背
    法令之情形可言。
三、被告林佳靜提起上訴，其上訴理由以：伊犯罪後已深感懊悔
    ，非但坦承犯行，更警惕自己不可再犯，兼以伊獨自一人在
    外工作，還要扶養女兒，原判決之量刑實屬過重，懇請再予
    伊一個改過之機會云云。
四、經查：觀諸被告上揭所指之犯後態度、經濟與家庭狀況等情
    狀，本即為原判決量刑所斟酌之事由，而被告上訴意旨除上
    開業經原判決斟酌之事由外，對於原判決究有何具體事由，
    足認有事實認定錯誤、適用法律不當，乃至量刑方面有裁量
    瑕疵等諸節，均未提及，揆諸上開說明，自非屬得上訴第二
    審之具體事由，因認本件上訴不合上訴之法定要件，應予駁
    回，並不經言詞辯論為之。
據上論斷，應依刑事訴訟法第367條前段、第372條，判決如主文
。
中    華    民    國   100    年    9     月    21    日
                  刑事第八庭審判長法  官  林恆吉
                                  法  官  劉嶽承
                                  法  官  王偉光
以上正本證明與原本無異。
不得上訴。
                                  書記官  陳盈璇
中    華    民    國   100    年    9     月    21    日